<?xml version="1.0" encoding="UTF-8" standalone="yes"?>
<Wordlist>
    <Paradigm pdgId="1223181" lemma="падсябры+цца" tag="VIPRX">
        <Variant id="a" pravapis="A2008" lemma="падсябры+цца">
            <Slounik name="piskunou2012" idx="125101">{b}падсябры´цца{/b}* {i}зак.{/i}, -сябру´ся, -ры´цца, -рыце´ся {i}і{/i} -сябру´ся, -ся´брыцца /// v12{sup}1{/sup} B/#v12{sup}1{/sup} C/</Slounik>
            <Form tag="0">падсябры+цца</Form>
            <Form tag="F1S">падсябру+ся</Form>
            <Form tag="F2S">падся+брышся</Form>
            <Form tag="F3S">падся+брыцца</Form>
            <Form tag="F1P">падся+брымся</Form>
            <Form tag="F2P">падся+брыцеся</Form>
            <Form tag="F3P">падся+брацца</Form>
            <Form tag="PMS">падсябры+ўся</Form>
            <Form tag="PFS">падсябры+лася</Form>
            <Form tag="PNS">падсябры+лася</Form>
            <Form tag="PXP">падсябры+ліся</Form>
            <Form tag="I2S">падсябры+ся</Form>
            <Form tag="I2P">падсябры+цеся</Form>
            <Form tag="PG">падсябры+ўшыся</Form>
        </Variant>
    </Paradigm>
    <Paradigm pdgId="1224313" lemma="пасябры+цца" tag="VIPRX">
        <Variant id="a" pravapis="A2008" lemma="пасябры+цца">
            <Slounik name="piskunou2012" idx="135188">{b}пасябры´цца{/b}* {i}зак.{/i}, -сябру´ся, -ры´цца, -рыце´ся {i}і{/i} -сябру´ся, -ся´брыцца /// v12{sup}1{/sup} B/#v12{sup}1{/sup} C/</Slounik>
            <Form tag="0">пасябры+цца</Form>
            <Form tag="F1S">пасябру+ся</Form>
            <Form tag="F2S">пася+брышся</Form>
            <Form tag="F3S">пася+брыцца</Form>
            <Form tag="F1P">пася+брымся</Form>
            <Form tag="F2P">пася+брыцеся</Form>
            <Form tag="F3P">пася+брацца</Form>
            <Form tag="PMS">пасябры+ўся</Form>
            <Form tag="PFS">пасябры+лася</Form>
            <Form tag="PNS">пасябры+лася</Form>
            <Form tag="PXP">пасябры+ліся</Form>
            <Form tag="I2S">пасябры+ся</Form>
            <Form tag="I2P">пасябры+цеся</Form>
            <Form tag="PG">пасябры+ўшыся</Form>
        </Variant>
    </Paradigm>
    <Paradigm pdgId="1226228" lemma="прысябры+цца" tag="VIPRX">
        <Variant id="a" pravapis="A2008" lemma="прысябры+цца">
            <Slounik name="piskunou2012" idx="156431">{b}прысябры´цца{/b}* {i}зак.{/i}, -сябру´ся, -ры´цца, -рыце´ся {i}і{/i} -сябру´ся, -ся´брыцца /// v12{sup}1{/sup} B/#v12{sup}1{/sup} C/</Slounik>
            <Form tag="0">прысябры+цца</Form>
            <Form tag="F1S">прысябру+ся</Form>
            <Form tag="F2S">прыся+брышся</Form>
            <Form tag="F3S">прыся+брыцца</Form>
            <Form tag="F1P">прыся+брымся</Form>
            <Form tag="F2P">прыся+брыцеся</Form>
            <Form tag="F3P">прыся+брацца</Form>
            <Form tag="PMS">прысябры+ўся</Form>
            <Form tag="PFS">прысябры+лася</Form>
            <Form tag="PNS">прысябры+лася</Form>
            <Form tag="PXP">прысябры+ліся</Form>
            <Form tag="I2S">прысябры+ся</Form>
            <Form tag="I2P">прысябры+цеся</Form>
            <Form tag="PG">прысябры+ўшыся</Form>
        </Variant>
    </Paradigm>
</Wordlist>
